臺灣屏東地方法院小額民事判決
                               111年度屏小字第17號
原      告  曾振岱  

被      告  陳葳妮  
上列當事人間損害賠償事件，本院於民國111年6月15日言詞辯論
終結，判決如下：
    主  文
一、被告應給付原告新臺幣（下同）42,611元。
二、原告其餘之訴駁回。
三、訴訟費用1,000元，由被告負擔926元，餘由原告負擔。
四、本判決原告勝訴部分得假執行。
    事實及理由
一、原告主張：被告於109年12月6日下午6時15分騎乘車牌號碼0
    00-0000號普通重型機車（下稱肇事車輛）沿屏東縣屏東市
    中正路由南向北行駛，行經該路580號前，不慎撞及原告之
    妻傅麗純所有而由原告所駕駛車牌號碼000-0000號自小客車
    （下稱系爭車輛），致系爭車輛受損，經送修需支出修復費
    用46,000元（即工資21,600元、零件24,400元），傅麗純已
    將損害賠償債權讓與原告，為此依民法第191條之2規定提起
    本件訴訟等語。聲明：被告應給付原告46,000元。
二、被告則以：有發生車禍及原告主張我有過失沒有意見，但原
    告突然從路邊開出來，也有過失，原告請求項目之「左前門
    浪板」、「左戶定飾板」、「左前葉輪弧」、「左前側下巴
    」、「左前葉烤漆」、「左後視鏡烤漆」、「前保桿烤漆」
    等請求不合理等語置辯。聲明：請求駁回原告之訴。
三、按「汽車、機車或其他非依軌道行駛之動力車輛，在使用中
    加損害於他人者，駕駛人應賠償因此所生之損害。但於防止
    損害之發生，已盡相當之注意者，不在此限。」此民法第19
    1條之2定有明文，此係採「推定過失」及「舉證責任倒置」
    之規定，除當事人得以舉證證明其於防止損害之發生已盡相
    當之注意者外，凡動力車輛在使用中加損害於他人者，即應
    負賠償責任。本件原告主張被告騎乘肇事車輛於上開時、地
    撞及原告所駕駛系爭車輛，造成系爭車輛受損乙節，業據原
    告提出荃新保修估價單、道路交通事故照片、不起訴處分書
    、照片、LINE對話紀錄（見本院卷第14之1-28頁），並經本
    院依職權向臺灣屏東地方檢察署調取被告對原告提出過失傷
    害卷宗（含警卷及偵查卷），核閱該警卷內之兩造調查筆錄
    、個人戶籍資料、兩造談話紀錄表、道路交通事故現場圖、
    道路交通事故調查報告表㈠㈡、系爭車輛車籍查詢資料、及現
    場照片無訛（見警卷第2-9、12、14-18、24-42頁），本件
    原告已證明系爭車輛受損害之結果，與被告騎乘肇事車輛之
    行為存有相當因果關係，而被告未舉出確切之證據證明就本
    件防止損害之發生，已盡相當之注意而無過失情事，則依前
    揭規定，被告自應負損害賠償責任。又系爭車輛為之配偶傅
    麗純所有乙節，有上開個人戶籍資料查詢結果、系爭車輛車
    籍查詢資料可證，原告主張傅麗純將損害賠償債權讓與原告
    乙節，雖未提出書面資料，惟本院審酌債權讓與並非要式行
    為，而原告與傅麗純既為夫妻關係，則身為妻子將系爭車輛
    損害賠償債權讓與丈夫，亦合於社會一般之通念，應可信為
    實在，而原告當庭告知債權讓與乙事，被告亦親自在場聽聞
    （見本院卷第97頁），應認已對被告為債權讓與之通知。
四、又本件109年12月6日下午6：50原告以LINE要約「3萬元和解
    車禍」，並於同日下午09:22表示「這是郵局帳戶，戶名（
    曾振岱）局號（0000000）跟帳號（0000000） 剛忘記跟你
    說，不好意思。感恩。」等語，被告於同日下午9：35以LIN
    E承諾「好的，匯款後會告知您」及11：06回以「 謝謝您，
    但因為我真的是自己打工負擔生活費，我12/10發薪水時先
    涯给您一部分，剩下的能在給我一點時間嗎」等語（見本院
    卷第69、71頁），兩造就本件交通事故固達成和解由被告給
    付原告3萬元，惟事後於12月10日被告傳LINE訊息予原告表
    示「曾先生您好，為了保障我們彼此的權益，我事後有去警
    局備案，可能事麻煩您去做個筆錄，後續就交給警方來處理
    。謝謝。」，並於12月23日下午1：36被告再傳LINE訊息予
    原告表示「你好，我是認真在處理這件事，因為我覺得這事
    我們自己講喬不攏你的車有受損，但我也有受傷，我希望上
    調解是有一個公證的第三方能夠作證，所以還是希望你能出
    席，若三次不上調節的話你要走麻煩的法院，我也是可以」
    等語，而原告則於同日下午1：37回以「就上法院吧」等語
    （見本院卷第75頁），足見兩造已有默示合意解除上開和解
    ，改依訴訟方式解決本件損害賠償之紛爭，故兩造即不受上
    開和解內容之拘束，就此合先敘明。
五、再按物被毀損時，被害人除得依民法第196條請求賠償外，
    並不排除民法第213條至215條之適用，依民法第196條請求
    賠償物被毀損所減少之價額，得以修復費用為估定之標準，
    但以必要者為限，如修理材料以新品換舊品，應予折舊。又
    被害人對於該回復原狀所必要費用之金錢賠償，得於回復原
    狀前先為請求，亦得於回復原狀後再行主張，且得自由支配
    而任意使用，不必使用於回復原狀（例如甲所有Ａ車遭乙撞
    毀，甲得不為修理，而請求修理費用，對該項費用得任意加
    以使用，不受限制。經查：
　㈠本件被告雖抗辯原告請求項目之「左前門浪板」、「左戶定
    飾板」、「左前葉輪弧」、「左前側下巴」、「左前葉烤漆
    」、「左後視鏡烤漆」、「前保桿烤漆」等請求不合理云云
    ，惟本院審酌上開道路交通事故調查表㈡之內容、道路交通
    事故照片及本院卷第105-117頁被告就上開道路交通事故照
    片手寫系爭車輛受損、修復之逐一說明，可知系爭車輛左側
    車門、左前葉子板接近左後照鏡處、左前車輪及引擎蓋板接
    近左大燈處均有刮痕，左側後照鏡則斷裂並垂吊在後照鏡支
    架上，則以系爭車輛受損部位觀之，原告請求被告所指之上
    開修復項目，應非虛偽，尚屬合理，被告空言否認，並無可
    採。
　㈡依行政院所頒固定資產耐用年數表及固定資產折舊率表，【
    非運輸業用客車、貨車】之耐用年數為5年，依平均法計算
    其折舊結果（即以固定資產成本減除殘價後之餘額，按固定
    資產耐用年數表規定之耐用年數平均分攤，計算折舊額），
    每年折舊率為5分之1 ，並參酌營利事業所得稅查核準則第9
    5條第6項規定「固定資產提列折舊採用定率遞減法者，以一
    年為計算單位，其使用期間未滿一年者，按實際使用之月數
    相當於全年之比例計算之，不滿一月者，以一月計」，系爭
    車輛自出廠日2020年2月（見警卷第24頁之車籍資料查詢果
    ），迄本件車禍發生時即109年12月6日，已使用10月，則零
    件扣除折舊後之修復費用估定為21,011元【計算方式：1.殘
    價＝取得成本÷( 耐用年數＋1)即24,400÷(5+1)≒4,067（小數
    點以下四捨五入）；2.折舊額 ＝(取得成本－殘價)×1/（耐用
    年數）×（使用年數）即(24,400－4,067) ×1/5×（0+10/12）
    ≒3,389（小數點以下四捨五入）；3.扣除折舊後價值＝（新
    品取得成本－折舊額）即24,400－3,389＝21,011】，加計毋庸
    折舊之工資費用21,600元，實際損害額共計為42,611元（21
    ,011元＋21,600元＝42,611元）。
六、綜上所述，原告依侵權行為之法律關係，請求被告給付42,6
    11元，為有理由，應予准許，逾此範圍，非有理由，應予駁
    回。　
七、本件原告勝訴部分，係依小額訴訟程序為被告敗訴之判決，
    爰依民事訴訟法第436條之20規定，依職權宣告假執行。另
    依民事訴訟法第436條之19第1項規定，併確定訴訟費用額為
    1,000元。
八、訴訟費用負擔之依據：民事訴訟法第79條。　　
中　　華　　民　　國　　111 　年　　6 　　月　　29　　日
                        屏東簡易庭  法  官  曾吉雄
以上為正本，係照原本作成。
如不服本判決，應於判決送達後20日內，以判決違背法令為理由
，向本院提出上訴狀並表明上訴理由（上訴理由應表明：一、原
判決所違背之法令及具體內容；二、依訴訟資料可認為原判決有
違背法令之具體事實），如未表明上訴理由者，應於上訴後20日
內向本院提出上訴理由書。如委任律師提起上訴者，應一併繳納
上訴審判裁判費。
中　　華　　民　　國　　111 　年　　6 　　月　　29　　日
                                    書記官  鄭美雀